---
title: "Grafico de Barras"
author: "Luíza de Oliveira Machado Pinto"
date: "Estatística é com R"
output: html_document
---
## Roteiro
Sejam bem-vindos ao Estatística é com R!
No video de hoje, iremos estudar como se faz  um **gráfico de barras**.






Hoje vamos usar um exemplo, utilizando o nivel de escolaridade de um determinado grupo de alunos.

*Podemos observar que o objeto alunos foi criado , e logo em seguida geramos um gráfico de barras simples*


```{r Exemplo}
alunos <- c(1000, 650, 250)
barplot(alunos)
```

*Agora vamos acrescentar informações no gráfico, criamos um objeto chamado "escolaridade", onde alocaremos os níveis de ensino. O comando "names.arg = escolaridade", gera um gráfico cujo cada barra será nomeada. Logo após utilizamos o comando main ,  para criar o título do nosso gráfico, lembre-se que o título deverá estar sempre entre aspas. Em seguida nomeamos o eixo Y.*

```{r Bar01}
escolaridade <- c("Fundamental", "Médio", "Superior")
barplot(alunos, names.arg = escolaridade, main= "Grau de Escolaridade",
        ylab = "Quantidade de alunos")

```

*Para criar um subtítulo utilize o comando sub.*
```{r Bar02}
barplot(alunos, names.arg = escolaridade, main = "Grau de Escolaridade", 
        ylab = "Quantidade de alunos", sub = "Dados fictícios")
```

*Podemos mudar o tamanho da fonte, do título, subtítulo e dos eixos. Colocamos o comando cex.main (para o título), cex.lab(para o titulo dos eixos), cex.axis(para a fonte dos números do eixo y) e cex.sub (para o subtítulo).*

```{r Bar03}
# Para o título

barplot(alunos, names.arg = escolaridade, main = "Grau de Escolaridade", 
        ylab = "Quantidade de alunos", sub = "Dados fictícios", cex.main = 2)

# Para os eixos

barplot(alunos, names.arg = escolaridade, main = "Grau de Escolaridade", 
        ylab = "Quantidade de alunos", sub = "Dados fictícios", cex.lab = 1.5)

# Para o número do eixo horizontal

barplot(alunos, names.arg = escolaridade, main= "Grau de Escolaridade", 
        ylab = "Quantidade de alunos", sub = "Dados fictícios", cex.axis = 2)

# Para o subtítulo

barplot(alunos, names.arg = escolaridade, main = "Grau de Escolaridade", 
        ylab = "Quantidade de alunos", sub = "Dados fictícios", cex.sub = 2)
```

*Para eliminar os eixos use o comando axes = FALSE ou F* 
```{r Bar04}

barplot(alunos, names.arg = escolaridade, main = "Grau de Escolaridade", 
        ylab = "Quantidade de alunos", axes = F)
```

*Para inverter a posição das barras, ou seja, criar um gráfico de barras horizontal, trocamos o eixo y pelo eixo x, e dizemos horiz = T*

```{r Bar05}
barplot(alunos, names.arg = escolaridade, main = "Grau de Escolaridade", 
        xlab = "Quantidade de alunos", sub = "Dados fictícios", horiz = T)
```

*A função density acrescenta o sombreamento as barras*

```{r Bar06}
barplot(alunos, names.arg = escolaridade, main = "Grau de Escolaridade", 
        xlab = "Quantidade de alunos", sub = "Dados fictícios", horiz = T)
```

*O comando angle muda os angulos das linhas que preenchem as barras*

```{r Bar07}
barplot(alunos, names.arg = escolaridade, main = "Grau de Escolaridade", 
        ylab = "Quantidade de alunos", sub = "Dados fictícios", density = 20, angle = 180)

```

*Este vídeo é da série sobre Visualização de dados utilizando comandos do R Básico. Não se esqueça de curtir e ativar as notificações do canal. Até a próxima pessoal!*










