---
title: "Gráfico de setor"
author: "Luíza de Oliveira Machado Pinto"
date: "Estatística é com R"
output: html_document
---
Sejam bem-vindos ao Estatística é com R!
No video de hoje, iremos estudar como se faz  um **gráfico de setores**. O gráfico de setores ou gráfico de Pizza, é um diagrama circular em que os valores de cada categoria estatística representada são proporcionais às respectivas medidas dos ângulos.

Hoje vamos usar um exemplo, utilizando o nivel de escolaridade de um determinado grupo de alunos.

*Podemos observar que o objeto alunos foi criado ,  em seguida utilizamos o comando pie para criar o gráfico.*

```{r Pie01}
alunos <- c(1000, 650, 250)
names(alunos) <- c("Fundamental", "Médio", "Superior")
pie(alunos)

```

*Para adicionar o título, coloque o comando title e o título entre aspas ou adicionamos o comando main dentro da função pie.* 

```{r Pie02}
# Para adicionar título ao gráfico
title("Grau de escolaridade")

# OU: 
pie(alunos, main = "Grau de escolaridade")
```

*Para adicionar porcentagem ao nosso gráfico criamos o objeto porc usando a função round, que arredonda a porcentagem para dois dígitos, logo após criamos o objeto rótulo adicionando o símbolo de porcentagem com a função paste, em seguida dentro da função pie alocamos o argumento labels igual ao objeto rótulo. para acrescentar a legenda utilize a função legend






